臺灣雲林地方法院刑事判決
109年度交易字第516號
公  訴  人  臺灣雲林地方檢察署檢察官
被      告  李德祥



上列被告因過失傷害案件，經檢察官提起公訴（109年度偵字第2
597號），被告於本院準備程序進行中，就被訴事實為有罪之陳
述，經法官告知簡式審判程序意旨，並聽取檢察官及被告之意見
後，裁定依簡式審判程序審理，並判決如下：
    主  文
李德祥犯過失傷害罪，處拘役參拾日，如易科罰金，以新臺幣壹
仟元折算壹日。
    事  實
一、李德祥於民國108年12月12日上午7時30分許，駕駛車牌號碼
    00-0000號自用小客車，沿雲林縣麥寮鄉橋頭村台17線道路
    由南往北方向行駛，行經該路與仁德路之交岔路口欲右轉彎
    時，本應注意汽車行駛至交岔路口，其行進、轉彎，應遵守
    燈光號誌，而依當時天候晴、日間自然光線、柏油路面乾燥
    無缺陷、無障礙物等情，又無不能注意之情事，竟疏未注意
    即貿然闖越紅燈右轉仁德路，適有呂佾蒼騎乘車牌號碼000-
    0000號普通重型機車，沿麥寮鄉仁德路由東往西方向行經該
    處，亦疏未注意貿然逆向左轉台17線道路，2車因而發生碰
    撞，呂佾蒼人車倒地，致其受有右手拇指挫傷併擦傷、左小
    腿挫傷併擦傷等傷害。
二、案經呂佾蒼訴由雲林縣警察局臺西分局報告臺灣雲林地方檢
    察署檢察官偵查起訴。
    理  由
壹、程序部分：
　　本案被告李德祥所犯之罪，係死刑、無期徒刑、最輕本刑為
    3年以上有期徒刑以外之罪，其於準備程序就前揭被訴事實
    為有罪之陳述，經法官告知簡式審判程序之旨，並聽取其與
    公訴人之意見後，裁定依刑事訴訟法第273條之1規定進行簡
    式審判程序，是本案之證據調查，依刑事訴訟法第273條之2
    規定，不受同法第159條第1項、第161條之2、第161條之3、
    第163條之1及第164條至第170條規定之限制，合先敘明。
貳、實體部分：
一、認定犯罪事實所憑之證據及理由：
　　上揭犯罪事實，業據被告於本院準備程序及審理程序均坦承
    不諱（本院卷第40頁、第45頁），核與證人即告訴人呂佾蒼
    於警詢及偵查中之證述情節大致相符（偵卷第15頁至第17頁
    、第47頁至第48頁、第65頁至第67頁、第81頁），復有長庚
    醫療財團法人雲林長庚紀念醫院診斷證明書、道路交通事故
    現場圖、道路交通事故調查報告表㈠、㈡、交通部公路總局嘉
    義區監理所嘉雲區車輛行車事故鑑定會109年6月23日嘉監鑑
    字第1090067970號函所附鑑定意見書（嘉雲區0000000案）
    、交通部公路總局車輛行車事故鑑定覆議會109年8月19日路
    覆字第1090093024號函所附覆議意見書（0000000案）、公
    路監理電子閘門車號查詢汽車車籍查詢資料各1份（偵卷第2
    1頁、第41頁、第49頁至第51頁、第73頁至第76頁、第119頁
    至第123頁、第141頁至第143頁），暨雲林縣警察局臺西分
    局道路交通事故照片11張（偵卷第91頁至第101頁）在卷可
    佐，足認被告之自白與事實相符，堪予採信。又按「汽車行
    駛至交岔路口，其行進、轉彎，應依下列規定：一、應遵守
    燈光號誌或交通指揮人員之指揮，遇有交通指揮人員指揮與
    燈光號誌並用時，以交通指揮人員之指揮為準。」，道路交
    通安全規則第102條第1項第1款定有明文，依被告前考領有
    駕駛執照及行車多時之經驗，對上開規定自應知之甚明；且
    案發當時天候晴、日間自然光線、柏油路面乾燥、無缺陷、
    無障礙物等情，業據被告於審理時確認在卷，且有道路交通
    事故調查報告表㈠在卷可查（偵卷第49頁），足認被告並無
    不能注意之情事，然被告竟疏未注意及此，導致本件事故之
    發生，因而使告訴人因本件車禍受有如犯罪事實所載之傷害
    ，復有上開醫院診斷證明書在卷可憑，是被告之過失行為與
    告訴人所受傷害間顯有相當因果關係。至被害人就本件車禍
    之發生，雖有疏失，然被告就本件車禍之發生既有如前所述
    之過失，自不能因被害人亦有過失，即解免被告之罪責。綜
    上，本件事證明確，被告犯行洵堪認定，應予依法論科。
二、論罪科刑：
　　核被告所為，係犯刑法第284條前段之過失傷害罪。又被告
    於肇事後，於該管公務員發覺犯罪前，在肇事現場向前往處
    理之司法警察坦承為肇事人，嗣並接受裁判之事實，有雲林
    縣警察局台西分局道路交通事故肇事人自首情形紀錄表1張
    （偵卷第137頁）在卷可參，是被告於員警尚不知何人犯罪
    前，坦承其為行為人，合於自首之要件，爰依刑法第62條前
    段之規定，減輕其刑。爰審酌被告為考領有合法駕駛執照之
    人，本應謹慎注意遵守交通規則，以維其他參與道路交通者
    之安全，卻疏未注意，導致本件車禍事故之發生，告訴人並
    受有如事實欄所示之傷勢，被告所為自應受有相當之刑事非
    難。惟念及被告事後坦承犯行，且表示有意賠償告訴人之損
    失，犯後態度尚可，兼衡被告自陳為馬來西亞華僑，目前一
    人在臺，未婚無子，以工為業，並酌其智識程度、於本件車
    禍事故之過失情節、肇事責任之過失程度暨所生損害，量處
    如主文所示之刑，並諭知易科罰金之折算標準。
據上論斷，依刑事訴訟法第273條之1第1項、第299條第1項前段
，刑法第284條前段、第62條前段、第41條第1項前段，刑法施行
法第1條之1第1項，判決如主文。
本案經檢察官王宥棠提起公訴，檢察官林豐正到庭執行職務。
中    華    民    國   110    年    2    月     18    日
                  刑事第三庭  法  官  陳碧玉
以上正本證明與原本無異。
如不服本判決應於收受判決後20日內向本院提出上訴書狀，並應
敘述具體理由；其未敘述上訴理由者，應於上訴期間屆滿後20日
內向本院補提理由書（均須按他造當事人之人數附繕本）。「切
勿逕送上級法院」。
告訴人或被害人對於判決如有不服，具備理由請求檢察官上訴者
，其上訴期間之計算，係以檢察官收受判決正本日期為準。
                              書記官  許馨月
中　　華　　民　　國　　110 　年　　2 　　月　　20　　日
附錄本案論罪科刑法條全文：
中華民國刑法第284條
因過失傷害人者，處1年以下有期徒刑、拘役或10萬元以下罰金
；致重傷者，處3年以下有期徒刑、拘役或30萬元以下罰金。